臺灣臺中地方法院刑事判決　　　　　　　　　　　　九十三年度易字第一五五號
　　公　訴　人　臺灣臺中地方法院檢察署檢察官
　　被　　　告　寅○○
　　 指定辯護人 本院公設辯護人 丑○○
右列被告因竊盜案件，經檢察官聲請簡易判決處刑（九十二年度偵字第二四四九五號
）及同署檢察官移
八三、六一五二、六四八三、八二一六號），本院沙鹿簡易庭認不宜以簡易判決處刑
，簽移本院刑事庭改依通常程序審理，本院判決如左：
    主  文
寅○○連續竊盜，累犯，處有期徒刑壹年陸月。
    事  實
一、寅○○基於意圖為自己不法所有之概括犯意，連續於：
（一）民國九十二年十二月十一日二十一時許，在臺中縣大甲鎮○○街二號李綜合醫
      院救護組辦公室內，徒手竊取該院救護車司機甲○○保管使用之無線電話子機
      一支，得手後當場為甲○○發覺報警而查獲。
（二）九十二年十二月二十一日零時許，在臺中縣外埔鄉○○路二一五之一號工廠內
      ，趁與鄭獻章聊天之際，徒手竊得鄭獻章所有國際牌行動電話手機一支。
（三）九十三年一月十一日二十時許，在臺中縣外埔鄉○○村○○路二一九號前，趁
      蔡永隆所有由丁○○保管使用所有之車牌號碼ＩＺＹ─五一七號重型機車鑰匙
      未取下之際，徒手竊取該機車得手。又於同日二十時許，騎乘前開竊得之車牌
      號碼ＩＺＹ─五一七號重型機車，行經臺中縣大甲鎮○○路四五二巷七六號前
      ，見軍震企業股份有限公司所有所有之車牌號碼ＢＺＦ─三二二號重型機車鑰
      匙未取下，即將前開車牌號碼ＩＺＹ─五一七號重型機車停放於該地，而徒手
      竊取該車牌號碼ＢＺＦ─三二二號重型機車，得手後，做為代步之工具。嗣於
      九十三年一月十五日零時二十分許，寅○○騎乘贓車行經臺中縣外埔鄉○○路
      與重光路口，為警查獲，而查悉上情。
（四）九十三年二月二日十五時許，在臺中縣大甲鎮○○路一三七號北一補習班，趁
      癸○○在補習班掃地不注意時，徒手竊得癸○○所有仁寶牌行動電話手機一支
      。嗣將所竊得之前開鄭獻章、癸○○之行動電話手機持至不知情之曹火木所經
      營之「艾可兒中古手機行」變賣，並簽署中古手機收購承諾書。
（五）九十三年二月三日十一時許，在臺中縣大甲鎮○○路一四九號巨生通訊行，趁
      店員乙○○不注意之際，徒手竊取該通訊行所有國際牌、銀色之行動電話手機
      一支，得手後，約於二、三天後，因搭乘計程車時無錢付車資，在臺中縣大甲
      鎮火車站旁之計程車行，將之以新臺幣（下同）一千二百元之價格出售予計程
      車司機張財吉。
（六）九十三年二月二十五日十九時，在臺中縣縣外埔鄉○○路八一之五號，假借應
      徵，趁丙○○不注意，徒手竊得丙○○所有置於桌上之摩托羅拉牌行動電話手
      機一支。
（七）於九十三年三月十二日八時十五分許，在臺中縣外埔鄉○○村○○路三五巷二
      二號，徒手竊取壬○○所有製作皮包用雙扁四方圈五千四百個，得手後旋經壬○○當場發現，報警於同日八時二十五分許在上址查獲。
二、案經臺中縣警察局大甲分局報請臺灣臺中地方法院檢察署檢察官偵查後聲請簡易
    判決處刑及同署檢察官移送併案審理。
    理  由
一、訊據被告寅○○對於右揭事實坦承不諱，核於被害人鄭獻章、丁○○、乙○○、
    癸○○、丙○○、壬○○，及證人賴英志、卯○○、張財吉、曹火木於警詢時，
    被害人甲○○於警詢時及偵查中分別指、證述之情節相符，而前開無線電話子機
    一支業據被害人甲○○領回，前開車牌號碼ＩＺＹ─五一七號機車已由被害人丁○○領回，前開車牌號碼ＢＺＦ─三二二號重型機車則由證人劉雅韾代所有人軍
    震企業股份有限公司領回，前開被害人鄭獻章所有國際牌行動電話一支業據被害
    人鄭獻章領回，有贓物認領保管單附於偵查卷可稽，復有照片、車輛車牌失竊作
    業查獲車輛認可資料、手機收購承認書、通聯紀錄等資料附於偵查卷可憑，事證
    明確，被告犯行堪以認定。
二、核被告所為，係犯刑法第三百二十條第一項之普通竊盜罪。被告先後多次竊盜犯
    行，時間緊接，犯罪構成要件相同，顯係基於概括犯意反覆為之，為連續犯，應
    依刑法第五十六條之規定論以一罪，並加重其刑。查被告曾於九十一年間犯竊盜
    罪，經臺灣高雄地方法院判處有期徒刑三月，如易科罰金，以三百元折算一日確
    定，於九十一年十一月二十六日易科罰金執行完畢，業據被告於本院審理時供承
    在卷，並有臺灣高等法院被告全國前案紀錄表、臺灣臺中地方法院檢察署刑案資
    料查註紀錄表分別附於本院卷及偵查卷可稽，其於有期徒刑執行完畢後，五年以
    內再犯本件有期徒刑以上之罪，為累犯，應依刑法第四十七條之規定加重其刑，
    並遞加重之。被告所犯事實欄一、（二）至（七）部分，雖未據公訴人提起公訴
    ，惟此部分與前開已聲請簡易判決處刑之犯罪事實欄一、（一）部分，有連續犯
    之裁判上一罪關係，為聲請簡易判決處刑效力所及，基於審判不可分之法理，自
    應併予審理。爰審酌被告有多次竊盜前科，未能悔改，復一再行竊，且經警查獲
    後仍繼續為之，惡性非輕，所竊盜之財物價值，部分財物業據被害人領回，部分
    財物未能返還予被害人，犯後坦承犯行，態度良好等一切情狀，量處如主文所示
    之刑，以資懲儆。
三、臺灣臺中地方法院檢察署(1)九十三年度偵字第二０八三號移送併案審理意旨另以
    ：被告於九十三年一月十三日十七時許，在臺中縣大甲鎮○○路○段一四二０號
    之一，竊取被害人庚○○所有之車牌號碼Ｆ五七─七五一號重型機車，因認被告
    此部分亦涉犯刑法第三百二十條第一項普通竊盜罪嫌。(2)九十三年度偵字第六四
    八三號移送併案審理意旨另以：被告復基於不法所有意圖及竊盜、詐欺、偽造有
    價證券之犯意，先於九十二年十月二十八日十時許，見被害人戊○○所有車牌號
    碼ＯＹ─七二二一號廂型車停放在臺中縣外埔鄉○○村○○路二六四號前附近，
    即入車內竊取被害人戊○○所有之外埔鄉農會支票本一本、臺中商業銀行外埔分
    行支票本一本及印鑑二枚等物，再於九十二年十二月二十五日，意圖供行使之用
    ，在竊得上開支票（票號ＷＡ0000000號）填寫面額十萬元，並盜用被害
    人戊○○印鑑，偽造有價證券，持以向被害人辛○○行使詐兌現金十萬元；復於
    九十三年一月二十八日，以同一手法偽造面額十二萬三千元之支票（票號ＷＡ0
    000000號），向被害人子○○持以詐購自小客車，嗣上開二支票經輾轉由
    持票後手吳雅雯、林延旺提示不獲兌現，始知上情，因認被告此部分涉犯刑法第
    三百二十條第一項竊盜、第二百零一條第一項偽造有價證券、第三百三十九條第
    一項詐欺取財罪嫌。
（一）公訴人認被告涉嫌：(1)竊取被害人庚○○所有之機車，無非以：此部分業據被
      告自白在案，且有被害人庚○○之指述；(2)竊取被害人林煥章所有支票、印章
      等物，偽造支票後，持以詐欺取財，無非以：此部分有被害人戊○○、辛○○
      之指訴及證人黃偉傑、吳雅雯、子○○、杜建驊之證言及臺灣票據交換所函文
      、支票影本、遺失票據申報書、掛失止付票據提示人資料查報表、退票理由單
      為其主要之論據。訊據被告：(1)就竊取被害人庚○○所有之機車部分，供稱：
      九十三年一月十三日，伊到庚○○的中古機車行說要買車，庚○○要伊試騎，
      伊將機車騎走等語；(2)就竊取被害人戊○○所有之支票等物部分，則堅決否認
      涉犯此部分竊盜等罪嫌，辯稱：伊未竊取內有支票之背包，亦未偽造支票去兌
      換現金或持以購買小客車，支票係姓陳之成年人交付予伊，要伊持去外埔農會
      領取，給付伊四千元報酬，伊領不到，後來沒有再跟姓陳之成年人聯絡，支票
      亦未交還，後來就持其中一張支票向辛○○換錢等語。
（二）經查：
      (1)被告於警詢及本院審理時均供稱：伊至臺中縣大甲鎮○○路○段一四二０號
        之一友勝車業有限公司，向店長庚○○佯稱要購買機車，並要求試騎機車，
        庚○○因而交付該部車牌號碼Ｆ五七─七五一號重型機車，伊騎走後，即未
        將該機車騎回該公司，佔為己有等語（見偵字第二０八三號卷第七頁反面、
        第三一頁反面），核與被害人庚○○於警詢時指述之情節相符（見偵字第二
        ０八三號卷第九頁反面）。依被告及被害人庚○○前開所述，被告取得該機
        車之手段，並非以竊取之方式為之，尚難認此部分成立竊盜罪而與前開聲請
        簡易判決處刑部分有何連續犯之裁判上一罪關係。
      (2)被告於警詢及本院審理時均辯稱：係綽號陳先生之不詳姓名成年男子將支票
        交予伊，要伊幫忙去領錢，伊未再支票上蓋章及填寫金額，伊拿到支票時支
        票就填寫好了等語，尚難據其供述認被告自白此部分犯行。又被害人戊○○
        於警詢時指稱：伊於九十二年十月二十八日上午十時，前往臺中縣外埔鄉○○村○○路二六四號朋友住處泡茶，將伊所有之深藍色背包放置於伊所有之
        車牌號碼ＯＹ─７２２１號廂型車內，因車門未上鎖，泡完茶返回車上即發
        現深藍色背包被竊，內有外埔鄉農會支票本一本、臺中商業銀行外埔分行支
        票本一本（伊太太吳麗美所有）、印鑑二枚（伊及太太吳麗美各一枚）、工
        地資料、發票、工地材料收據及存摺三本等物；伊不知道是不是寅○○所竊
        取，但是支票上為何會有寅○○背書，伊與寅○○沒有任何生意往來，亦未
        曾聯絡等語（見偵字第六四八三號卷第十一、十三頁），亦未指訴該支票係
        被告竊取。證人辛○○於警詢及本院審理時固證稱：票號ＷＡ000000
        0號支票係被告向伊借款時交付予伊等語；證人子○○於警詢時亦證稱：票
        號ＷＡ0000000號支票係被告向伊購買車輛時交付予伊等語，惟縱該
        二人之指、證述屬實，亦無法據以推論該二張支票為被告所竊取。另證人黃
        偉傑、吳雅雯於警詢時證稱：票號ＷＡ0000000號支票係辛○○交付
        予黃偉傑，黃偉傑經由其妻吳雅雯泛亞銀行太平分行帳戶提示不獲付款等語
        ；證人杜建驊於警詢時證稱：票號ＷＡ0000000號支票係子○○交付
        予伊，伊交付予林延旺持至彰化市復華銀行提示不獲兌現等語；證人林延旺
        於警詢時證稱：伊朋友杜建驊持票號ＷＡ0000000號支票向伊借款，
        伊持該張支票去彰化市復華銀行兌現等語，以及臺灣票據交換所函文、支票
        影本、遺失票據申報書、掛失止付票據提示人資料查報表、退票理由單等資
        料，僅能證明前開支票因所有人戊○○遺失，通知銀行止付，故證人黃偉傑
        、林延旺提示後，均不獲兌現等情，亦難以證明該支票係被告所竊取。
（三）綜上所述，既無任何積極之證據足資證明公訴人此部分併案內容與被告前開有
      罪經論罪科刑部分有何連續犯之裁判上一罪關係，而為起訴效力所及，而此併
      辦部分又未經檢察官起訴，本院自無從併予審理，自應退由檢察官另行處理。
據上論斷，應依刑事訴訟法第四百五十二條、第二百九十九條第一項前段，刑法第五
十六條、第三百二十條第一項、第四十七條，罰金罰鍰提高標準條例第一條前段，判
決如主文。
本案經檢察官己○○到庭執行職務。
中      華      民      國    九十三    年     十二     月     二十     日
                              臺灣臺中地方法院刑事第十四庭
                                  審判長法  官  楊  真  明
                                        法  官  劉  逸  成
                                        法  官  黃  渙  文
右正本證明與原本無異。
如不服本判決，應於送達後十日內向本院提出上訴狀（須附繕本），上訴於臺灣高等
法院臺中分院。
                                        書記官
中      華      民      國    九十三    年     十二     月     二十     日
附錄論罪科刑法條
刑法第三百二十條第一項
意圖為自己或第三人不法之所有，而竊取他人之動產者，為竊盜罪，處五年以下有期
徒刑、拘役或五百元以下罰金。
